臺灣高等法院臺中分院刑事判決　　　　99年度上易字第1623號
上　訴　人　臺灣臺中地方法院檢察署檢察官
上　訴　人
即　被　告　陳睿龢
上列上訴人因被告詐欺案件，不服臺灣臺中地方法院99年度易字
第2908號中華民國99年10月12日第一審判決（起訴案號：臺灣臺
中地方法院檢察署99年度偵緝字第1100號），提起上訴，本院判
決如下：
    主  文
原判決撤銷。
陳睿龢意圖為自己不法之所有，以詐術得財產上不法之利益，處
有期徒刑參月，如易科罰金，以新臺幣壹仟元折算壹日。
    事  實
一、陳睿龢前受不詳業主委託承作位於新竹市○道○路○段383號
    12樓之2之室內裝修工程，並已收取不詳比例之工程款，之
    後其因故經濟狀況不佳，並積欠地下錢莊債務，已陷於資力
    不足之狀態，竟隱暪其情，意圖為自己不法之利益，於民國
    98年2月間某日，在其與蘇錫位在臺中市○○○街328號地
    下1樓之聯合辦公室，向蘇錫佯稱其有付款能力，委託蘇
    錫至上址施作室內裝修工程，約定工程款約新臺幣（下同
    ）34萬元，並先行支付定金9萬元，其後又追加工程，合部
    工程費為51萬元，蘇錫並於99年3月24日匯款10萬元予蘇
    錫，藉以取信蘇錫，使蘇錫陷於錯誤，進場施作上址
    室內裝修工程，並於98年5月間完工，嗣後陳睿龢明知其仍
    積欠蘇錫31萬元，竟避不見面，使蘇錫受有相當金額之
    損害。
二、案經蘇錫訴由臺灣臺中地方法院檢察署檢察官偵查起訴。
    理  由
一、訊之被告陳睿龢對有詐欺得利之犯行供認不諱，僅辯稱本件
    工程為31萬元，伊扣除伊已支付之19萬元，實際上僅欠蘇
    錫12萬元云云。惟查：本件工程分為本工程及追加工程，合
    計為51萬元，此經告訴人蘇錫指述在卷，而被告於原審對
    於起訴書記載伊尚欠告訴人31萬元之事實供認不諱，再者本
    件經台灣台中地方法院於99年6月2日調解，經調解成立，被
    告願給付蘇錫31萬元，亦有調解書附卷可稽，苟被告僅欠
    蘇錫12萬元豈有願給付蘇錫31萬元之理？是以應以其在
    原審供承之詞為可採，其事後於本院翻異前供，核為避重就
    輕之詞，不足採信。此外並有被害人蘇錫所提出施工現場
    照片、設計圖、報價單等資料在卷可稽。綜上本件事證已臻
    明確，被告犯行洵堪認定，應依法論科。
二、核被告所為，係犯刑法第339條第2項之詐欺得利罪。公訴意
    旨認係犯刑法第339條第1項之詐欺取財罪，容有誤會，惟公
    訴人據以起訴之犯罪事實，與本院認定之上開事實，二者之
    社會基本事實既屬同一，本院自應予以審理並變更起訴法條
    。
三、原審認被告犯行事證明確，予以論罪科刑，固非無見，惟查
    本件被告委任告訴承作之工程本工程為34萬元，其後有追加
    工程，故全部工程為51萬元，而被告實際上已支付告訴人共
    19萬元，尚欠告訴人31萬元，原審未詳查，誤以為本件全部
    工程為34萬元，及被告僅付告訴人3萬元，認定事實即有錯
    誤，被告上訴意旨指摘原判決此部份事實之認定錯誤為有理
    由，應由本院將原判決撤銷改判。爰審酌被告之犯罪動機、
    目的、手段，兼衡犯罪所得利益，及犯罪後坦承犯行等一切
    情狀，而予量處如主文所示之刑，並諭知易科罰金之折算標
    準，以資懲儆。又被告迄至本院給予寬限期限開庭，仍未能
    為履行其應負調解成立之義務，檢察官上訴認不予宣告緩刑
    ，亦有理由，爰不予宣告緩刑。
據上論結，應依刑事訴訟法第369條第1項前段、第364條、第299
條第1項前段、第300條，刑法第339條第2項、第41條第1項前段
刑法施行法第1條之1第1項、第2項前段，判決如主文。
本案經檢察官李月治到庭執行職務。
中    華    民    國   100    年    2     月    24    日
            刑事第六庭    審判長法  官  李  文  雄
                                法  官  陳  如  玲
                                法  官  蔡 王 金 全
上列正本證明與原本無異。
不得上訴。
                                書記官  金  珍  華
中    華    民    國   100    年    2     月    24    日